【裁判字號】    89,交聲,104
【裁判日期】    890728
【裁判案由】    違反道路交通管理處罰條例聲明異議
【裁判全文】
臺灣士林地方法院交通事件裁定                    八十九年度交聲字第一四號
    原處分機關  臺北巿交通事件裁決所
    異  議  人  甲○○
    即受處分人
右列受處分人因違反道路交通管理處罰條例案件，對於臺北市交通事件裁決所八十九
三月二十四日所為之處分（原處分案號：北市交裁車字第二二－ＡＡＵ一四二二七四
號），聲明異議，本院裁定如左：
    主  文
原處分撤銷。
甲○○汽車所有人已領有號牌而不依指定位置懸掛，處罰鍰壹仟貳佰元，並牌照吊銷
。又汽車駕駛人駕駛車輛未隨身攜帶駕駛執照，處罰鍰壹佰元。
    理  由
一、原處分意旨略以：受處分人甲○○於民國八十九年元月二十九日下午四時許，駕
    駛車號Ｈ四－二二三號營業小客車，在台北市○○○路與和平東路口，經台北市
    政府警察局大安分局瑞安派出所警員當場舉發未依規定位置懸掛號牌及未帶駕駛
    執照，爰依道路交通管理處罰條例第十二條第一項第七款及第二十五條第一項第
    三款規定，處罰鍰一千三百元（即新台幣三千九百元）等語。聲明異議意旨則以
    ：當時因後方車牌之螺絲鬆落，因欲找螺絲加以鎖上，故暫放在後方玻璃中央，
    並未為非作歹，更無法逃避違規照相，原處分顯有不當，爰依法聲明異議云云。
二、按汽車已領有號牌而未懸掛或不依指定位置懸掛者，處汽車所有人一千二百元以
    上二千四百元以下罰鍰，並禁止其行駛；前項第五款、第七款之牌照吊銷。另汽
    車駕駛人駕駛車輛未隨身攜帶駕駛執照者，處一百元以上二百元以下罰鍰，道路
    交通管理處罰條例第十二條第一項第七款、第二項及第二十五條第一項第三款分
    別定有明文。
三、經查，受處分人甲○○於本院調查時已供承其於前揭時、地確未攜帶駕駛執照，
    且後方車牌未依指定位置懸掛等情無訛，並經證人即舉發警員鍾文典、景文正到
    庭證述無訛，復有舉發道路交通管理事件通知單乙紙在卷可佐，是受處分人確有
    在上揭時、地未隨身攜帶駕駛執照及已領有號牌而不依指定位置懸掛之違規情事
    ，至為灼然。至受處分人嗣於本院調查時雖辯稱：當時該車車牌是在和平東路之
    東向車道掉落，掉落地點距舉發地點約一公里遠，當時伊將車牌撿起放在車後玻
    璃云云。惟查：受處分人前於八十九年二月十日向臺北市交通事件裁決所申訴時
    ，其申訴內容已載明：當天未帶駕照，而後面車牌因螺絲鬆掉一顆，經後面車子
    按喇叭照會，因而先行取下車牌，置於後玻璃正中處等語，有台北市交通事件裁
    決所受理民眾交通違規申訴紀錄表乙份在卷可佐，是受處分人先稱因該車後方車
    牌其中一顆螺絲鬆落，故自行取下車牌云云；嗣於本院調查時則稱：該車車牌在
    和平東路東向車道掉落，因有人告訴伊車牌掉了，始將車牌撿起云云，是其前後
    所供內容已屬不一，所辯上情是否屬實，已值存疑；況受處分人所辯上情縱使屬
    實，亦無解免其應負之責任而主張不罰。又證人即舉發警員鍾文典已到庭證稱：
    當時是在和平東路及復興南路交叉口攔檢受處分人的車子，因為當時受處分人車
    子未懸掛車牌，伊同事（即警員景文正）將受處分人攔到路旁，叫他出示證件，
    因受處分人拿不出駕照，我們將他帶回派出所。在派出所時曾問受處分人車牌在
    何處？受處分人即從後行李箱將車牌拿出來，當時受處分人並未將車牌放在車後
    玻璃，且車後玻璃，亦未噴車號等語無訛。而證人即警員景文正亦證稱：當時伊
    與同事鍾文典在復興南路與和平東路口，發現受處分人駕駛計程車未懸掛車牌，
    伊等即依法示意其靠邊檢查，因受處分人無法出示駕照，伊等便告知請受處分人
    回派出所，以調查車輛狀況。當時該車之車牌係放在後行李箱內，不是放在後擋
    風玻璃內，受處分人未說明為何要將車牌放在行李箱內，當時我也沒有看見後方
    車窗玻璃有噴車號等語綦詳。衡情證人鍾文典、景文正均與受處分人素不相識，
    亦無嫌隙，僅係依法執行職務，應無故意設詞誣指受處分人交通違規事實之必要
    ，是證人鍾文典、景文正所述之上開內容應屬可採，是受處分人所辯其當時暫將
    車牌置於車後玻璃中央乙節，顯係事後圖卸之詞，亦不足採。受處分人確有在前
    揭時、地未隨身攜帶駕駛執照及已領有號牌而不依指定位置懸掛號牌之違規情事
    ，已堪認定。
三、本件異議雖無理由，惟原處分意旨疏未就受處分人已領有號牌而不依指定位置懸
    掛之違規行為，依同條例第十二條第二項規定牌照吊銷，自屬有瑕疵而無從予以
    維持，爰依法撤銷原處分，並為適法之處罰。爰審酌受處分人違規行為之輕重程
    度及行為後之態度等一切情狀，認應另依道路交通管理處罰條例第十二條第一項
    第七款、第二項、第二十五條第一項第三款之規定，諭知受處分人如主文第二項
    所示之處罰。
據上論結，應依道路交通案件處理辦法第二十條，裁定如主文。
中      華      民      國    八十九    年      七      月    二十八    日
                                  台灣士林地方法院交通法庭
                                      法  官  陳  章  榮
右正本證明與原本無異。
如不服本裁定應於送達後五日內向本院提出抗告狀。
                                      書記官  劉  提  幸
中      華      民      國  八十九    年      八      月      一      日


司法院資訊處製作；財團法人民間司法改革基金會備份。
